臺灣新北地方法院刑事判決　
111年度金易字第2號
公  訴  人  臺灣新北地方檢察署檢察官
被      告  陳冠伶


上列被告因違反證券交易法案件，經檢察官提起公訴（110年度
偵字第41832、47601號），本院判決如下：
    主  文
陳冠伶幫助犯證券交易法第一百七十五條第一項之非法經營證券
業務罪，處有期徒刑肆月，如易科罰金，以新臺幣壹仟元折算壹
日。
    事  實
一、陳冠伶對於將金融機構帳戶之存摺、提款卡及密碼，提供予
    他人使用，可能因此遭犯罪集團作為不法收取他人款項之用
    ，竟仍不違背其本意，基於幫助他人非法經營證券業務之不
    確定故意，於民國109年11月19日，在位於新北市○○區○○路0
    段00號之85度C咖啡店，將其申辦之中國信託商業銀行帳號0
    00000000000號帳戶（下稱中國信託帳戶）之存摺、提款卡
    （含密碼）、網路銀行帳號及密碼，交予劉威辰（所涉違反
    證券交易法部分，由臺灣桃園地方法院審理中)使用，而容
    任他人使用前揭帳戶違法經營證券業務。嗣劉威辰與朱弘義
    、陳瑞昇、游順柏、萬韋麟、陳韋霖、林晢愷、郭志謙、張
    凱鈞、柯喬偉、李志仁、陳柔言、高靖翔、許明忠（朱弘義
    等人所涉違反證券交易法部分，亦皆由臺灣桃園地方法院審
    理中)，均明知證券商須經主管機關金融監督管理委員會證
    券期貨局許可及發給許可證照，方得營業，及非證券商不得
    經營有價證券之承銷、自行買賣及有價證券買賣之行紀、居
    間及代理等證券相關業務，竟共同基於非法經營證券業務之
    犯意聯絡，自109年起至110年3月24日止，陸續以「威林投
    資顧問有限公司」、「宏橘投資顧問有限公司」等名義，從
    事銷售未上市（櫃）公司股票之證券商業務，並以電話行銷
    等方式對外招攬業務，而以此方式非法經營證券業務（本案
    相關交易情形詳如附表所載）。嗣因警方查獲上開劉威辰所
    屬集團，並通知客戶林石秀白，及客戶王重杰察覺有異，報
    警處理，始循線查悉上情。
二、案經林石秀白訴由臺中市政府警察局第四分局及王重杰訴由
    新北市政府警察局樹林分局移送臺灣新北地方檢察署檢察官
    偵查起訴。
    理  由
壹、證據能力部分：
    按被告以外之人於審判外之陳述，雖不符刑事訴訟法第159
    條之1至第159條之4之規定，而經當事人於審判程序同意作
    為證據，法院審酌該言詞陳述或書面陳述作成時之情況，認
    為適當者，亦得為證據，刑事訴訟法第159條之5第1項定有
    明文。查本案判決以下所引用被告以外之人於審判外之言詞
    或書面陳述，對被告而言，性質上屬傳聞證據者，公訴人、
    被告陳冠伶於審判程序均表示同意具有證據能力（本院卷第
    94頁），本院審酌上開證據資料作成時之情況，尚無違法取
    證或不當之情形，復均與本案之待證事實間具有相當之關聯
    性，以之作為證據應屬適當，揆諸上開規定，應認均具有證
    據能力。
貳、實體部分：
一、認定被告犯罪事實所憑之證據及理由：
（一）上開事實，業據被告於本院審理時坦承不諱（本院卷第94
      至95頁），核與證人劉威辰於警詢及偵訊時（偵字第1268
      0號卷一第7至25、179至185、255至269、367至370頁，偵
      字第41832號卷一第11-1至12頁，偵字第41832號卷二第13
      至14、82至83頁）、證人即告訴人林石秀白、王重杰於警
      詢時（偵字第41832號卷一第132至134頁，偵字第41832號
      卷二第18至19頁，偵字第47601號卷第9頁）證述之情節相
      符，並有監視器錄影畫面擷圖、中國信託帳戶新臺幣存提
      款交易憑證、洗錢防制登記表、被告中國信託帳戶基本資
      料、存款交易明細、自動化交易LOG資料－財金交易、告訴
      人林石秀白之新光銀行國內匯款申請書（兼取款憑條）、
      收款人手寫收據及LINE對話紀錄翻拍照片、財政部中區國
      稅局109年度證券交易稅一般代徵稅額繳款書、告訴人王
      重杰之台北富邦銀行匯款委託書（證明聯）/取款憑條、
      對帳單、通話紀錄翻拍照片及晶瑞光電股份有限公司股票
      影本等件在卷可稽（偵字第41832號卷一第11、15至15-1
      、21至81、136、138、140至169、194至195頁，偵字第47
      601號卷第12至20頁），足認被告自白與事實相符，堪可
      採信。
（二）綜上所述，本件事證明確，被告上開犯行堪可認定，應依
      法論科。
二、論罪科刑：
（一）核被告所為，係犯刑法第30條第1項前段、證券交易法第1
      75條第1項之幫助非法經營證券業務罪。被告基於單一幫
      助他人犯罪之意思，以一提供帳戶行為供告訴人2人匯款
      而幫助他人非法經營證券業務，係以一行為觸犯數罪名之
      同種想像競合犯，應依刑法第55條規定，從一重之幫助非
      法經營證券業務罪處斷。
（二）被告以幫助之意思，參與構成要件以外之行為，為幫助犯
      ，爰依刑法第30條第2項規定，依正犯之刑減輕之。
（三）爰以行為人之責任為基礎，審酌被告率爾提供自己所有帳
      戶供他人使用，而幫助他人非法經營證券業務，販賣未上
      市、上櫃公司之股票予投資大眾獲取暴利，並使執法人員
      難以追查相關犯嫌之真實身分，所為應予非難，惟念其於
      本院審理時終能坦承犯行，尚有悔意，兼衡其犯罪之動機
      、目的、手段、所生危害、告訴人2人所受損失，暨其智
      識程度、家庭經濟生活狀況及迄未與告訴人2人達成和解
      賠償損害等一切情狀，量處如主文所示之刑，並諭知易科
      罰金之折算標準。
三、沒收部分：
　　經查，被告堅稱其為本案犯行並未取得報酬等語（偵字第41
    832號卷二第13頁），此外，檢察官復未舉證證明被告確有
    因本案而實際獲有犯罪所得，本院即無從宣告沒收或追徵，
    附此敘明。
據上論斷，應依刑事訴訟法第299條第1項前段、證券交易法第44
條第1項、第175條第1項、刑法第11條前段、第55條、第30條第1
項前段、第2項、第41條第1項前段，判決如主文。
本案經檢察官洪郁萱提起公訴，檢察官邱稚宸到庭執行職務。
中    華    民    國   111    年    8     月    29    日
                  刑事第四庭  審判長法  官  楊筑婷
　
                                    法  官  吳智勝
　
                                    法  官  陳佳妤
上列正本證明與原本無異。
如不服本判決，應於判決送達後20日內敘明上訴理由，向本院提
出上訴狀 (應附繕本) ，上訴於臺灣高等法院。其未敘述上訴理
由者，應於上訴期間屆滿後20日內向本院補提理由書「切勿逕送
上級法院」。
                                     書記官  傅曜晨
中　　華　　民　　國　　111 　年　　8 　　月　　29　　日
附錄本案論罪科刑法條全文：
證券交易法第175條
違反第18條第1項、第28條之2第1項、第43條第1項、第43條之1
第3項、第43條之5第2項、第3項、第43條之6第1項、第44條第1
項至第3項、第60條第1項、第62條第1項、第93條、第96條至第9
8條、第116條、第120條或第160條之規定者，處2年以下有期徒
刑、拘役或科或併科新臺幣180萬元以下罰金。
違反第165條之1或第165條之2準用第43條第1項、第43條之1第3
項、第43條之5第2項、第3項規定，或違反第165條之1準用第28
條之2第1項、第43條之6第1項規定者，依前項規定處罰。
違反第43條之1第2項未經公告而為公開收購、第165條之1或第16
5條之2準用第43條之1第2項未經公告而為公開收購者，依第1項
規定處罰。
附表：
編號 交易日期 客戶姓名 未上市（櫃）股票公司名稱 張數 金額（新臺幣） 1 109年11月19日 林石秀白 強普生技股份有限公司 18張 194萬4千元 2 109年12月24日 林石秀白 強普生技股份有限公司 18張 194萬4千元 3 110年1月26日 王重杰 晶瑞光電股份有限公司 8張 110萬4千元 4 110年2月9日 王重杰 晶瑞光電股份有限公司 4張 55萬2千元